臺灣高等法院民事裁定
111年度抗字第503號
抗  告  人  偉強投資股份有限公司

法定代理人  劉仲傑  
代  理  人  林鳳秋律師
上列抗告人因與相對人戴靜惠間停止執行事件，對於中華民國11
1年2月18日臺灣新北地方法院111年度聲字第36號裁定提起抗告
，本院裁定如下： 
    主  文
抗告駁回。
抗告費用由抗告人負擔。
    理  由
一、相對人聲請意旨略以：抗告人執臺灣臺北地方法院（下稱臺
    北地院）民國110年9月14日所為110年度司票字第15019號本
    票裁定（下稱另案本票裁定）為執行名義，向原法院聲請11
    0年度司執字第162838號清償票款強制執行事件（下稱系爭
    執行程序）。惟兩造間無債權債務關係存在，抗告人所持另
    案本票裁定所示之本票（下稱系爭本票）乃其法定代理人劉
    仲傑脅迫伊簽發，伊已提起原法院111年度訴字第365號債務
    人異議之訴（下稱系爭異議之訴），如系爭執行程序繼續進
    行，恐致伊受有難以回復之損害，爰聲請在系爭異議之訴判
    決確定前准供擔保停止執行等語。原裁定命相對人以新臺幣
    （下同）19萬元供擔保後，系爭執行程序於系爭異議之訴調
    解或和解成立、判決確定或撤回起訴前，應暫予停止。抗告
    人提起抗告。
二、抗告意旨略以：相對人前雖對另案本票裁定提起抗告，然已
    經臺北地院於110年11月4日以110年度抗字第336號裁定抗告
    駁回確定，原裁定依強制執行法第18條第2項規定准相對人
    供擔保後，停止臺灣士林地方法院111年度司執助字第278號
    清償票款事件之強制執行程序（下稱第278號執行程序），
    於法不合。且相對人係提起本票債權不存在之訴，而未提起
    債務人異議之訴，應不合強制執行法第18條第2項之規定，
    況無相對人所稱脅迫、已經清償等情，實為相對人拖延強制
    執行程序，顯無可採；又原裁定酌定擔保金僅19萬元，未達
    系爭本票尚未付款本金100萬元之五分之一，實屬過低等語
    ，請求廢棄原裁定，發回原審更為裁定或駁回相對人之聲請
    。
三、按有回復原狀之聲請，或提起再審或異議之訴，或對於和解
    為繼續審判之請求，或提起宣告調解無效之訴、撤銷調解之
    訴，或對於許可強制執行之裁定提起抗告時，法院因必要情
    形或依聲請定相當並確實之擔保，得為停止強制執行之裁定
    ，強制執行法第18條第2項定有明文；至該異議之訴實體上
    有無理由，則非法院於裁定停止強制執行時應審酌之事項（
    最高法院93年度台抗字第723號裁定意旨參照）。又法院依
    強制執行法第18條第2項定擔保金額而准許停止強制執行之
    裁定者，該項擔保係備供債權人因停止執行所受損害之賠償
    ，其數額應依標的物停止執行後，債權人未能即時受償或利
    用該標的物所受之損害額，或其因另供擔保強制執行所受之
    損害額定之，非以標的物之價值或其債權額為依據（最高法
    院91年度台抗字第429號裁定意旨參照）。另擔保金額之多
    寡應如何認為相當，原屬於法院職權裁量之範圍，如已斟酌
    債權人因停止強制執行不當所應受之損害為衡量之標準，即
    非當事人所可任意指摘（最高法院98年度台抗字第162號裁
    定意旨參照）。經查：
  ㈠本件抗告人執另案本票裁定為執行名義，向原法院聲請系爭
    執行程序，嗣相對人於111年2月14日向原法院提起系爭異議
    之訴等情，業經本院調閱系爭執行程序卷宗及系爭異議之訴
    電子卷證查明無訛，揆諸前開說明，相對人聲請於系爭異議
    之訴判決確定前，其與抗告人間系爭執行程序暫予停止，應
    予准許。至相對人應供擔保之金額，因抗告人聲請系爭執行
    程序之債權本金為100萬元（見系爭執行程序卷內附110年12
    月16日抗告人聲請強制執行狀），故原裁定以抗告人因系爭
    執行程序停止所可能招致之損害，應為於強制執行程序停止
    期間，其債權因無法續行執行而未能即時受償之相當於利息
    的損害，審酌系爭執行程序請求執行之債權額及程序費用，
    計算至相對人111年2月14日聲請本件停止執行日止，尚有11
    1萬5,836元未受償（計算式如原裁定附表），而抗告人所受
    之損害應以上開金額延後獲得清償，而受有相當於利息之損
    失為準，並以相對人所提系爭異議之訴，屬不得上訴第三審
    之案件，依司法院公佈之各級法院辦案期限實施要點規定，
    民事第一、二審辦案期限分別為1年4個月、2年，合計為3年
    4個月，按法定利率年息百分之五計算，推估抗告人因系爭
    執行程序停止執行可能發生之損害應為18萬5,973元［計算式
    ：111萬5,836元×5%×（3+4/12）＝18萬5,973元，元以下4捨5
    入］，綜酌上述情狀後，爰酌定相對人應供擔保之金額為19
    萬元，依上說明，核無不合。
  ㈡至抗告人主張另案本票裁定業經裁定駁回相對人之抗告確定
    ，原裁定依強制執行法第18條第2項規定准相對人供擔保後
    ，停止第278號執行程序，於法不合；相對人係提起本票債
    權不存在之訴，而未提起債務人異議之訴，核與上開規定未
    符；亦無相對人所稱脅迫、已經清償等情；且原裁定酌定擔
    保金僅19萬元，實屬過低云云。惟查，第278號執行程序非
    原裁定審理範圍，自非本院得為審究；相對人業已提起系爭
    異議之訴，業經本院調閱系爭異議之訴電子卷證查明無訛，
    已如前述；又抗告人有無脅迫相對人簽發系爭本票、是否清
    償完畢等情，屬系爭異議之訴實體上有無理由之範疇，非法
    院於裁定停止強制執行時應審酌之事項；而擔保金額之多寡
    應如何認為相當，原屬法院職權裁量之範圍，非抗告人可任
    意指摘，原裁定審酌抗告人因停止系爭執行程序不當所可能
    受之損害為衡量標準，均屬適當，亦如前述，自無調整原裁
    定所命供擔保金額之必要。是抗告人前揭主張，均不足取。
    從而，抗告意旨指摘原裁定不當，求予廢棄，為無理由，應
    予駁回。
四、據上論結，本件抗告為無理由，爰裁定如主文。　　
中　　華　　民　　國　　111 　年　　5 　　月　　6 　　日
                    民事第六庭    
                        審判長法  官 周美雲
                              法  官 江春瑩
                              法  官 游悅晨

正本係照原本作成。
不得再抗告。
中　　華　　民　　國　　111 　年　　5 　　月　　9 　　日
    　　　　　　　　　　　　　書記官 王詩涵